臺灣高雄地方法院刑事判決　　　　　　　　　　　　　九十三年度易字第六二號
　　公　訴　人　臺灣高雄地方法院檢察署檢察官
　　被　　　告　甲○○原名李.
右列被告因竊盜案件，經檢察官提起公訴（九十三年度偵字第六八五三號），本院判
決如左：
    主  文
甲○○毀越安全設備竊盜，處有期徒刑捌月。
    事  實
一、甲○○基於意圖為自己不法所有之竊盜犯意，於民國九十三年三月五日上午九時
    許前之某時，駕駛其自己所有之車牌號碼ＶＱ─三五○九號自小貨車，前往丙○○位於高雄縣美濃鎮○○段一八○、一八二地號土地上之工寮，到達上址後，見
    該工寮門窗上鎖，即以不詳方式打破該工寮窗戶玻璃，再從窗戶侵入該工寮內（
    侵入住居部分未據告訴），並打開該工寮之鐵門，旋即竊取丙○○所有之工作車
    鐵模配件共十一具，價值約新台幣（下同）四萬元，得手後以上開自小貨車載運
    至高雄縣美濃鎮吉洋堤防內之產業道路上藏放。嗣於九十三年三月五日上午九時
    許，因丙○○至該工寮上工途中發現上開自小貨車置放於前址，車上並有其所有
    之上開工作車鐵模配件，而隨後其至工寮時亦發現窗戶玻璃遭打破等情，遂報警
    處理，始循線查獲上情。
二、案經丙○○訴由高雄縣政府警察局旗山分局報告臺灣高雄地方法院檢察署檢察官
    偵查起訴。
    理  由
一、訊據被告甲○○固坦承前揭自小貨車係其所有之事實，惟矢口否認有何竊盜之犯
    行，辯稱：我於九十三年三月四日整日均在女友戊○○住處，當日晚上十點多才
    回到自己住處，便發現前揭自小貨車不見，不過因為當日晚上我吃了很多安眠藥
    ，所以沒有報警。翌日上午八點多，我就打電話向美濃分駐所報警，接電話的警
    員說當日副總統要到美濃，所以要我下午四點多再報警。我大伯母說於九十三年
    三月四日下午三點多，有看到二名年輕人來找我並偷我的車云云。經查：
  (一)前揭工作車鐵模配件共十一具於右開時、地遭竊，並經告訴人丙○○於右開時、
    地在被告所有之前揭自小貨車上尋獲之事實，業據告訴人於警詢、偵查中指述及
    本院審理時證述明確（參見警卷第三頁、偵查卷第十一頁、本院九十三年七月二
    十六日審判筆錄），核其前後所指及所證均屬相符，尚無矛盾或不合常理之處。
    又前揭工作車鐵模配件確於前揭自小貨車上尋獲，並已發還告訴人保管之事實，
    亦有車籍作業系統查詢認可資料、扣押筆錄、扣押物品目錄表、扣留物品清單、
    贓物認領保管單及查獲現場照片四幀在卷可稽。準此而論，審諸前揭工作鐵模配
    件既於右開時、地失竊，且旋於被告所有之前揭自小貨車上被尋獲，倘該自小貨
    車均在被告所使用或管領之狀態下，則合理之推論，該工作車鐵模配件當係被告
    以該自小貨車載運而竊得無疑。
  (二)被告固以前詞置辯，惟查：
    1.證人即被告之大伯母乙○○○於本院審理中證稱：於九十三年三月四日下午，
      我在睡午覺，並未看到二個年輕人來找被告，也未看到被告的車子遭人開走等
      語（參見本院九十三年八月二十三日審判筆錄）。是依該證人所證乙節，可知
      該證人並未目睹二名年輕人來找被告及竊取前揭自小貨車之事，則被告辯稱前
      揭自小貨車係遭該二名年輕人竊走，並辯稱證人乙○○○確有目睹云云，自無
      足取。
    2.又經本院調取手機門號0000000000號於九十三年三月五日之通聯紀
      錄，該門號確分別於該日上午八時四十一分五秒、上午九時三十七分三十秒與
      高雄縣政府警察局旗山分局美濃分駐所報案電話（○七）0000000號有
      通話各七十秒之事實，此有中華電信股份有限公司函覆之該手機門號通聯紀錄
      乙份在卷可稽（參見本院卷第二七頁）。惟查，上開手機門號係戊○○所申請
      使用，並非被告所申請使用，有上開公司高雄營運處函覆之申辦客戶資料乙紙
      附卷為憑（參見本院卷第二四頁），則上開通聯是否確係被告所撥打，已非無
      疑。況即便認該手機門號係被告所使用，且由被告撥打而有上開之通聯，然被
      告撥打至美濃分駐所，其通聯內容具體為何並非明確，究否即係被告欲向該分
      駐所報案表示其之前揭自小貨車遭竊，亦非無疑。再者，證人即美濃分駐所於
      九十三年三月五日上午八時至下午二時值班之警員郭茂盛於本院審理時證稱：
      我印象中並沒有接到上開二通電話，如果民眾打電話報案，我們一定都會登記
      ，當天我有受理二件，我就有登記，我們並不會因為有副總統要來，就請民眾
      稍後報案，我們有備勤人員，如果民眾打電話報案，我們一定會受理。此外，
      報車輛遺失一定會請車主到分註所備案，填具失竊聯單，在電話中會請車主到
      分駐所來製作筆錄，因為電話中沒有辦法開立四聯單給車主等語（參見本院九
      十三年七月二十六日審判筆錄），可知證人即警員郭茂盛並未接獲被告之報案
      電話，此亦經高雄縣政府警察局旗山分局函覆本院無訛，有該分局九十三年六
      月二十三日高縣旗警刑字第○九三○○○六二一三號函暨員警工作紀錄簿各乙
      份在卷可參，核屬相符。從而，被告辯稱其所有之前揭自小貨車遭竊乙事曾有
      報案云云，容難遽信為真。
    3.被告另辯稱：我於九十三年三月四日整日均在女友戊○○住處，當日晚上十點
      多才回到自己住處，我就發現前揭自小貨車不見，不過因為當日晚上我吃了很
      多安眠藥，所以才沒有報警云云。惟查，被告確曾因失眠等症狀，向多家醫療
      院所求診，並曾領取安眠藥使用等情，固有美濃三聖醫院九十三年五月二十八
      日書函、重安醫院九十三年五月三十一日書函及行政院衛生署旗山醫院九十三
      年六月九日九三旗醫社字第一七四六號函暨病歷摘錄報告各乙份在卷為證。然
      被告當日晚上既身在其女友住處，若已服用大量安眠藥，為何不在其女友住處
      直接就寢即可，何須再大費周章由其女友騎乘機車載其返回自己住處？倘若不
      能在其女友住處就寢，又為何不待其自行騎乘機車返回住處後，再服用大量安
      眠藥，何以在其女友住處即急忙服用安眠藥，導致其女友尚須騎機車載其返家
      ？在在均與常情不符，實難令人置信。是被告辯稱因服用安眠藥而無法報警云
      云，究否為真，亦難遽採。
  (三)綜上各項證證以觀，足見被告確有竊取前揭工作車鐵模配件之事實，被告所辯各
    節復無足取，故本件事證已臻明確，被告之犯行應堪認定。
二、按刑法第三百二十一條第一項第二款所稱之「其他安全設備」，係指門扇牆垣以
    外，依社會通常觀念，足認為防盜之設備而言，例如窗戶、籬笆、門鎖等等（參
    照最高法院四十五年台上字第一四四三號判例意旨）。經查，被告以不詳方式打
    破前揭工寮窗戶玻璃，再從該窗戶處侵入工寮內竊盜，核其所為，係犯刑法第三
    百二十一條第一項第二款之毀越安全設備竊盜罪。本院審酌被告正值年輕力壯，
    本應依循正軌賺取財物，其不思此為，反以本件竊盜之方式牟取不法財物，敗壞
    社會善良風氣，惡行自屬非輕，而其前因賭博、違反麻醉藥品管理條例案件，分
    別經法院判處罰金一萬五千元及有期徒刑四月確定，又因詐欺案件，經本院判處
    有期徒刑一年十月，嗣經臺灣高等法院高雄分院改處有期徒刑一年六月確定，此
    有本院被告院內索引卡紀錄表、臺灣高等法院被告全國前案紀錄表各乙份在卷可
    按，固未構成累犯，但見其素行非佳，亦不思悔改，且復於犯後仍矢口否認犯行
    ，飾詞圖卸其責，自應受有相當程度之刑事非難；惟另考量被告所竊之前揭工作
    車鐵模配件，價值固達四萬元，此經告訴人於警詢中陳明在卷，惟該工作車鐵模
    配件業已交由告訴人保管，足見被告所造成之損害已有所減輕等一切情狀，酌情
    量處如主文所示之刑，以資懲儆。
據上論斷，應依刑事訴訟法第二百九十九條第一項前段，刑法第三百二十一條第一項
第二款，判決如主文。
本案經檢察官丁○○到庭執行職務。
中      華      民      國    九十三    年      九      月      一      日
                              臺灣高雄地方法院刑事第六庭
                                  審判長法官  陳志銘
                                        法官  高英賓
                                        法官  陳信旗
右正本證明與原本無異。
如不服本判決，應於判決送達後十日內，向本院提出上訴狀。
            書記官  黃進遠
中    華    民    國       九十三       年      九      月      三      日
附錄本案論罪科刑法條全文：
刑法第三百二十一條
    犯竊盜罪而有左列情形之一者，處六月以上、五年以下有期徒刑：
        一、於夜間侵入住宅或有人居住之建築物、船艦或隱匿其內而犯之者。
        二、毀越門扇、牆垣或其他安全設備而犯之者。
        三、攜帶兇器而犯之者。
        四、結夥三人以上而犯之者。
        五、乘火災、水災或其他災害之際而犯之者。
        六、在車站或埠頭而犯之者。
    前項之未遂犯罰之。
